【裁判字號】    88,訴,1699
【裁判日期】    890310
【裁判案由】    損害賠償
【裁判全文】
臺灣桃園地方法院民事裁定  八十八年度訴字第一六九九號
    原      告  甲○○
    被      告  乙○○
右當事人間請求損害賠償事件，本院裁定如左：
    主      文
原告之訴及假執行之聲請均駁回。
訴訟費用由原告負擔。
    理      由
一、按原告之訴，有左列各款情形之一者，法院應以裁定駁回之。但其情形可以補正
    者，審判長應定期間先命補正：六、起訴不合程式或不備其他要件者，民事訴訟
    法第二百四十九條第一項第六款定有明文。又刑事訴訟諭知無罪、免訴或不受理
    之判決者，應以判決駁回原告之訴，刑事訴訟法第五百零三條第一項亦有明文。
    又刑事法院得依刑事訴訟法第五百零四條第一項規定，將附帶民事訴訟以裁定移
    送於該法院民事庭者，以刑事部分宣告被告有罪之判決者為限，至刑事訴訟諭知
    無罪之判決，刑事法院本應依同法第五百零三條第一項前段規定以判決駁回原告
    之訴，如誤以裁定移送於民事庭，其訴之不合法，不因移送民事庭而受影響，受
    移送之民事庭應認原告之訴為不合法以裁定駁回之，最高法院六十六年度台上字
    一０九四號亦著有判例在案。
二、本件原告起訴主張被告乙○○意圖散播於眾，於民國（下同）八十八年三月十一
    日，藉向同社區住戶收取管理費之便，陸續以電話或至住戶家中指摘：「現在已
    搬到四十九號五樓之甲○○有竊盜前科，請大家特別小心門戶。」等語，足以毀
    損原告甲○○之名譽，未久，原告甲○○即經輾轉得知，並於翌日在住戶大會上
    質問被告顏惠方以證實上情，前揭事實，並有被告乙○○之自白及証人王思涵、
    吳秀梅、卡靖華之証詞可資証明，不容原告飾詞否認。按「不法侵害他人之：：
    ：名譽者，被害人雖非財產上之損害，亦得請求賠償相當之金額。其名譽被侵害
    者，並得請求回復名譽之適當處分。」民法第一百九十五條定有明文，經核被告
    乙○○之行為，依其屬性，自屬不法侵害原告甲○○之名譽，而原告苦讀出身至
    大學畢業，現有一正當工作、美滿家庭和一定之社會地位，如今驟遭被告誹謗侵
    害名譽，精神上痛若不堪，甚至於無法面對同一社區鄰居之異樣眼光，而被告身
    為社區總幹事，竟為此一於法不容之暗中傷人行為，俗語云：「名譽為人之第二
    性命」故衡酌雙方之資方、地位及行為態樣，請求被告應給付原告新台幣壹佰萬
    元及自起訴狀繕本送達之翌日起算至清償曰止，按年息百分之五計算之利息，被
    告應將本案之刑事判決與民事判決公布於林口大鎮社區之公佈欄，併陳明願供擔
    保，請宣告准予假執行等語。
三、按本件原告於刑事案件審理中提起刑事附帶民事訴訟，由刑事庭依刑事訴訟法第
    五百零四條第一項規定，將附帶民事訴訟以裁定移送於本院民事庭。惟依前開判
    例意旨，此項移送僅以刑事部分宣告被告有罪之判決者為限。經查，本件刑事案
    件業經本院刑事庭以八十八年易字第二三０九號判決被告無罪，此有刑事判決乙
    件在卷可稽，則本件刑事附帶民事訴訟依該判例明示應由刑事法院逕以判決駁回
    原告之訴，今刑事法院誤以裁定移送於民事庭，其訴之不合法，自不因移送民事
    庭而受影響。是依首揭規定，本件原告之訴既屬不備其他法定要件，復無從補正
    ，自難認為合法，其假執行之聲請亦失所附麗，均應予駁回。
四、依民事訴訟法第二百四十九條第一項第六款、第九十五條、第七十八條裁定如主
    文。
中      華      民      國    八十九    年      三      月     十       日
                                    臺灣桃園地方法院民事第二庭
~B法      官  江德民
右為正本係照原本作成
如對本裁定抗告應於送達後十日內向本院提出抗告狀
中      華      民      國    八十九    年      三      月     十       日
~B法院書記官  顏平國


司法院資訊處製作；財團法人民間司法改革基金會備份。
